【裁判字號】    90,易,97
【裁判日期】    900626
【裁判案由】    傷害
【裁判全文】
臺灣彰化地方法院刑事判決                              九十年度易字第九七號
    公  訴  人  臺灣彰化地方法院檢察署檢察官
    被      告  甲○○
右列被告因家庭暴力之傷害案件，經檢察官提起公訴（八十九年度偵字第七三六六號
），本院判決如左：
        主  文
甲○○連續傷害人之身體，處拘役肆拾日，如易科罰金，以佰元折算壹日。
        事  實
一、甲○○與乙○○係夫妻配偶關係，屬家庭暴力防治法第三條第一款之家庭成員。
    二人婚後因經濟等因素感情生變，乙○○遂有離家外居之行為，於民國八十九年
    七月二十七日上午六時許，二人在彰化縣彰化市延平里墓區旁談論家事時，發生
    爭執，甲○○竟基於傷害之概括犯意，持拾地上磚塊，毆擊到乙○○臉部，致乙
    ○○受有鼻根部左眉上多處擦傷之傷害。繼而二人決定回返彰化縣彰化市○○路
    二００巷四十五弄五之一號Ｃ棟住處續談，詎在門前仍因言語不合，甲○○又持
    拾鄰居之曬衣竿毆打乙○○身體，致乙○○又受有左前胸、右小腿前面多處皮下
    瘀血等傷害。
二、案經乙○○訴請台灣彰化地方法院檢察署檢察官偵查起訴。
        理  由
一、右開犯罪事實，業據被告於審理中自承不諱，核與被害人乙○○於偵查中指訴之
    被害情節相合，復有被害人之驗傷診斷書在卷可稽，事證明確，被告犯行堪加認
    定。
二、核被告所為係犯刑法第二百七十七條第一項傷害罪，屬家庭暴力防治法第二條第
    二項所定之家庭暴力罪者。被告二次毆打被害人成傷之行為，時間相近，所犯罪
    名同一，應係基於概括犯意所為，應論以連續犯為一罪，依法加重其刑。爰審酌
    被告之品性、犯罪之動機、目的、手段及其犯後坦承犯行，已知己非，深具悔意
    且有幼子待養之一切情狀，從輕量處如文所示之刑，並諭知易科罰金之折算標準
    ，以示懲儆。
據上論斷，應依刑事訴訟法第二百九十九條第一項前段，刑法第五十六條、第二百七
十七條第一項、第四十一條第一項，罰金罰鍰提高標準條例第一條前段、第二條，判
決如主文。
中      華      民      國    九十      年      六      月     二十六   日
                                     台灣彰化地方法院刑事第三庭
                                    法      官  洪  榮  謙
右正本證明與原本無異。
如不服本判決，應於判決送達後十日內向本院提出上訴狀( 須附繕本 )。
告訴人或被害人對於判決如有不服具備理由請求檢察官上訴者，其上訴期間之計算係
以檢察官收受判決正本之日期為準。
                                         法院書記官  張  木  松
中      華      民      國    九十      年      六      月     二十九   日
刑法第二百七十七條
傷害人之身體或健康者，處三年以下有期徒刑，拘役或一千元以下罰金。
犯前項之罪，因而致人於死者，處無期徒刑或七年以上有期徒刑，致重傷者，處三年
以上，十年以下有期徒刑。


司法院資訊處製作；財團法人民間司法改革基金會備份。
